【裁判字號】    92,訴,1126
【裁判日期】    921218
【裁判案由】    違反護照條例等
【裁判全文】
臺灣桃園地方法院刑事判決                        九十二年度訴字第一一二六號
    公  訴  人  臺灣桃園地方法院檢察署檢察官
    被      告  甲○○
    選任辯護人  曾孝賢律師
右列被告因違反
號），本院判決如左：
    主  文
甲○○無罪。
    理  由
一、公訴意旨略以：被告甲○○依人蛇集團成員「許小姐」「曾先生」指示，帶同已
    持有變造之丁○○、乙○○、戊○○（已經本院另為簡易判決處刑）等人護照之
    大陸地區偷渡成年男子五名，自奈及利亞搭機，經德國法蘭克福轉機，搭乘德國
    航空入境美國洛杉機，但因大陸地區偷渡成年男子五人身上均未有任何證件欲入
    境美國，為美國移民局人員攔下查獲，轉知內政部警政署入出境管理局駐洛杉機
    工作組上開情事。因認被告甲○○，與「許小姐」、「曾先生」共同涉犯護照條
    例第二十四條第二項、入出國及移民法第五十三條第一項之罪嫌。
二、按行為之處罰，以行為時之法律有明文規定者為限，刑法第一條有明文，而依刑
    法第十一條前段及第五條、第六條、第七條規定，於中華民國人民在中華民國領
    域外犯刑法第五、六條以外其最輕本刑為三年以上有期徒刑以外之罪者，不適用
    之，易言之，此種行為係屬不罰，如經起訴，應為無罪之判決，則有最高法院八
    十一年度台上字第一四一三號判決可資參照。
三、公訴人認被告甲○○涉犯右揭犯行，無非係以被告甲○○自承其帶同已持有變造
    之丁○○、乙○○、戊○○等人護照之大陸地區偷渡成年男子五名，自奈及利亞
    搭機，經德國法蘭克福轉機，搭乘德國航空入境美國洛杉機等情，為其論據。惟
    訊據被告甲○○則堅詞否認涉有何違反護照條例及入出國移民法之犯行，辯稱：
    不知該五名男子係大陸地區人民，亦不知其等冒用他人護照入出境云云。
四、經查：
  (一)同案被告戊○○、乙○○、丙○○、丁○○固自承分將自己所有之中華民國護照
    交付自稱「阿諾」、「葉志清」、「小龍」及「洪哥」等人，然其等與被告甲○○素不相識，尤未將護照交予被告甲○○收受，是僅憑其等上開之供述，自不足
    認定被告甲○○與同案被告戊○○、乙○○、丙○○、丁○○所犯將護照交付他
    人以供他人冒名使用之犯行間，有何關聯，先予敘明。
  (二)依公訴人所述，被告甲○○係於九十一年一月二十一日在印度新德里，依人蛇集
    團成員「許小姐」、「曾先生」之指示，帶同持有同案被告丁○○、乙○○、戊○○等人護照之大陸地區成年男子五名，前往奈及利亞搭機，經德國法蘭克福轉
    機，搭乘德國航空於同年月二十七日入境美國洛杉機等情，業據其於歷次訊問中
    供承在卷，且有其護照內頁之簽證資料及內政部警政署入出境管理局九十一年二
    月六日境仁森字第０九一００一六三六三號函等影本在卷足憑，可見本件上開護
    照行使之地點，及利用航空器運送非運送契約應載之人至他國之行為，顯然均在
    中華民國領域外。被告縱有公訴人所指行使變造護照，及利用航空器運送非運送
    契約應載之人至他國之犯行，亦係在中華民國領域外犯刑法第五條、第六條以外
    之護照條例第二十四條第二項、入出國及移民法第五十三條第一項之罪，且上開
    二罪又均非最輕本刑為三年以上有期徒刑之罪，依刑法第七條規定，尚無從援用
    中華民國刑法予以處罰，被告所涉犯罪為境外管轄案件，應屬不罰，揆諸首揭法
    條說明，自應為被告無罪之諭知，以符法制。
據上論斷，應依刑事訴訟法第三百零一條第一項，判決如主文。
本案經檢察官崔秉君到庭執行職務。
中      華      民      國    九十二    年     十二     月     十八     日
                                臺灣桃園地方法院刑事第十一庭
                                  審判長法  官  林  孟  宜
                                        法  官  吳  麗  英
                                        法  官  丁  俊  成
右正本證明與原本無異。
如不服本判決，應於判決送達後十日內向本院提出上訴狀( 應附繕本 )，上訴於臺灣
高等法院。
                                        書記官  簡  慧  瑛
中      華      民      國    九十三    年      一      月      五      日


司法院資訊處製作；財團法人民間司法改革基金會備份。
